# 租赁摊销

提问人：jangyanbo 时间：2019-09-27 03:52:11
陈老师好！关于金融工具摊销的问题向您请教
甲公司（出租人）每年向乙公司收取租金 10000 ，共五年，每年年末付款，第二年年初与乙公司协商修改了租赁合同，后四年每年按照 9500 元的租金付款（假如没有导致终止确认）。甲公司发生费用 1000 元，假如不考虑甲公司发生的增量费用按照准则规定应该用原来的实际利率折现。原来按照每年 10000 的租金摊销到第二年年初的时候的摊余成本为 31,698.65 ，按照 9500 共计四年的按照 10%折现的为 ¥30,113.72，差额 ¥1,584.93会计分录为：租赁收入：1584.93
未确认的融资收益 415.07
贷：应收融资租赁款 2000
但是甲公司发生了 1000 元的增量费用，按照准则的规定是修改这时的应收融资租赁款的账面价值，并在后续的摊销期进行摊销。我的问题是，按照准则的意思是不是 301113.72+1000=9500 四年的利息 *实际折现率，计算实际利率为 8.51% 并按照这个折现率进行摊销。这时就修改了实际利率，按照金融工具准则规定修改并不导致终止确认的情况下应该按照原来的折现率摊销。请问准则的规定是否矛盾。请问这时有增量费用的情况下是按照10%的利率摊销还是按照 8.51% 的利率摊销呢。

回答人：chenyiwei
后续修改租赁条款时发生的中介机构服务费等交易费用，如金额不大，完全可以费用化，从而不会出现你说的 “是否改变原实际利率” 的问题。如果要计入调整后的租赁应收款账面价值（不满足终止确认条件），则不可避免地会出现你说的实际利率因此变动的问题。